最高法院刑事判決　　　　　　　　　 110年度台上字第6039號
上　訴　人　王鴻祥




選任辯護人 黃健弘律師
上列上訴人因妨害性自主案件，不服臺灣高等法院花蓮分院中華
民國110年6月25日第二審判決（110年度原侵上訴字第7號，起訴
案號：臺灣花蓮地方檢察署109 年度偵字第4972、5034、5127號
），提起上訴，本院判決如下：
    主  文
上訴駁回。
    理  由
一、按刑事訴訟法第377 條規定，上訴於第三審法院，非以判決
    違背法令為理由，不得為之。是提起第三審上訴，應以原判
    決違背法令為理由，係屬法定要件。如果上訴理由書狀並未
    依據卷內訴訟資料，具體指摘原判決不適用何種法則或如何
    適用不當，或所指摘原判決違法情事，顯與法律規定得為第
    三審上訴理由之違法情形，不相適合時，均應認其上訴為違
    背法律上之程式，予以駁回。
二、本件原判決維持第一審論處上訴人甲○○犯強盜強制性交罪
    刑之判決，駁回上訴人在第二審之上訴。
三、按犯罪事實之認定、證據之取捨及證明力之判斷，俱屬事實
    審法院之職權，此項職權之行使，倘不違背客觀存在之經驗
    法則或論理法則，即不違法，觀諸刑事訴訟法第155條第1項
    規定甚明，自無許當事人任憑主觀妄指為違法而資為合法第
    三審上訴理由。查原判決係綜合全案辯論意旨及調查證據所
    得，並依憑上訴人坦認有侵入甲女（姓名、年籍詳卷）住處
    ，搜尋財物未果，即以原判決事實欄所載強暴、脅迫手段對
    甲女強制性交後，並取走甲女財物屬實之自白，及證人即告
    訴人甲女之指證，佐以證人乙男（姓名詳卷）之證詞，暨卷
    內甲女與乙男以通訊軟體LINE對話及上訴人當日騎乘機車至
    案發地之影像截圖、案發地照片、內政部警政署刑事警察局
    鑑定書等與甲女指證相符之證據資料，依法認定上訴人有其
    事實欄所載之強盜強制性交犯行，已載敘所憑之證據及理由
    。並就上訴人之原審辯護人所為：上訴人摀住甲女嘴巴，僅
    為阻止其喊叫，之後未再施以強暴、脅迫手段，且上訴人拿
    取甲女皮包時，甲女並未發現，故不構成強盜犯行云云之辯
    解，如何認不足採取，亦依卷內證據資料詳予指駁及說明。
    復依確認之事實，說明上訴人初雖基於竊盜之犯意侵入甲女
    住處，但於實行竊盜行為而尚未獲取財物時，見屋內僅甲女
    1 人，即提昇犯意，改為實行強暴、脅迫命甲女交出財物，
    及在甲女仍受其強暴、脅迫之制約下，先對甲女為強制性交
    犯行後，復未獲同意即逕行強取甲女之財物，自應成立強盜
    而強制性交罪之論據。所為論斷及說明，核無悖於論理法則
    及經驗法則，於法均無不合，自不得任意指為違法。
四、上訴意旨猶謂：伊進入甲女屋內後，甲女因發現而大叫，伊
    為阻止始摀住甲女嘴巴，嗣後向甲女索討金錢時，並未再施
    行強暴、脅迫手段，且伊取走甲女皮包時，甲女並未察覺，
    其事後始發現皮包不見，故甲女並未在不能抗拒之下交付財
    物。至甲女在警詢中證稱：我當時內心非常恐懼、驚慌、全
    身發抖等語，應係指其遭伊強制性交時的反應，益證伊無以
    強暴、脅迫手段，使甲女陷於不能抗拒而交付財物，不應構
    成強盜行為云云，係置原判決之明白論斷於不顧，仍執陳詞
    再事爭辯，並就原審採證認事職權之適法行使，徒憑己意而
    為指摘，不能認係適法之第三審上訴理由。
五、綜上，應認本件上訴違背法律上之程式，予以駁回。
據上論結，應依刑事訴訟法第395條前段，判決如主文。
中    華    民    國   110    年    11    月    17    日
                  刑事第五庭審判長法  官  吳  信  銘  
                                  法  官  梁  宏  哲  
                                  法  官  沈  揚  仁  
                                  法  官  蔡  廣  昇  
                                  法  官  何  菁  莪  
本件正本證明與原本無異
                                  書記官
中    華    民    國   110    年    11    月    30    日